【裁判字號】    89,訴,1951
【裁判日期】    891124
【裁判案由】    毒品危害防制條例
【裁判全文】
台灣台中地方法院刑事判決                        八十九年度訴字第一九五一號
    公  訴  人  臺灣臺中地方法院檢察署檢察官
    被      告  丙○○
右列被告因違反毒品危害防制條例案件，經檢察官提起公訴（八十九年度偵字第七五
八四號），本院判決如左：
    主  文
丙○○持有第一級毒品，累犯，處有期徒刑伍月，如易科罰金，以佰元折算壹日。
扣案之海洛因毒品壹包（淨重零點公克、包裝重零點公克）沒收銷燬之。
    事  實
一、丙○○曾於民國七十九年間，因肅清煙毒條例案件，經本院以七十九年度易字第
    一三五六號判處有期徒刑二年，緩刑四年，嗣經減為有期徒刑一年四月，復於八
    十年間，因施用毒品案件，分別判處有期徒刑五月、三年，經合併定應執行刑為
    有期徒刑三年二月確定，而將前述緩刑撤銷，應執行有期徒刑四年六月，又於八
    十三年間，復因肅清煙毒條例案件，經本院以八十三年度訴字第二六三九號判處
    有期徒刑三年六月確定，嗣於八十八年五月二十九日因縮短刑期假釋期滿而執行
    完畢。猶不知悔改，先於不詳、地取得第一級毒品海洛因一包（淨重○‧三公克
    ，包裝重○‧三公克）後而持有之，嗣於八十九年一月五日凌晨二時五十分許，
    丙○○搭乘甲○○所駕駛乙○○所有之車牌號碼Ｈ九－一四七八號自小客車途經
    台中市○○路與育德路口旁為警盤查，而將上開海洛因一包自其乘坐之駕駛座旁
    座位之車窗丟出而為警查獲，並扣得上開海洛因一包（淨重○‧三公克、包裝重
    ○‧三公克）。
二、案經台中市警察局第二分局報告臺灣臺中地方法院檢察署檢察官偵查起訴。
    理  由
一、訊據被告丙○○固坦承於八十九年一月五日凌晨二時五十分許，搭乘甲○○所駕
    駛乙○○所有之車牌號碼Ｈ九－一四七八號自小客車途經台中市○○路與育德路
    口旁為警盤查之事實，惟矢口否認涉有右揭犯行，辯稱並無持有上開第一級毒品
    海洛因一包，且無將之丟出車外之犯行云云。經查，被告於上揭時、地為警攔檢
    之前，自其所乘坐之駕駛座旁座位之車窗丟擲拋棄一包白色物體，嗣經警在附近
    尋找查獲海洛因一包（淨重○‧三公克、包裝重○‧三公克）之事實，業據證人
    即查獲警員林榮祥、伍長雄於警訊中及職務報告書中證述綦詳，有警訊筆錄及該
    報告書在卷可按，復於本院審理中結證明確，證人林榮祥證稱其有看到前乘客座
    窗戶丟出一包白色物體等語。另警員伍長雄於審理中證稱：「當時我是坐在前座
    駕駛座旁邊，有親眼看到車牌號碼Ｈ九－一四七八號自小客車，坐在駕駛座旁之
    人伸出手把壹包白色物體丟出，我們攔檢車後，那包白色物體是我撿的，我有問
    車上三人，白色為體是何人所有，當時後座那位酒醉神智不清，什麼都不知道，
    駕駛員說不是他的，丙○○說不是他的，後來，因我們的車與他們的車距離只有
    三、至五公尺，很清楚看到是坐在駕駛座旁的人伸出手將東西丟出。」等語明確
    ，另查證人林榮祥、伍長雄與被告素不相識，且無仇隙，應無故為誣陷之理。再
    依證人伍長雄前述證詞，其既有看見持有該包海洛因之人伸出手將該包海洛因丟
    出車外，則依該車內之乘坐情形以觀，甲○○坐於駕駛座，當無可能伸手自丙○○所乘坐之座位旁窗戶將該包海洛因丟出，且被告亦未指稱該包海洛因係甲○○
    所丟出，再坐於後座之乙○○當時確已因酒醉神智不清而躺臥於後座，有證人伍
    長雄之前述證言及甲○○到庭證述屬實，是乙○○亦無可能將該包海洛因自丙○○所乘坐之座位旁窗戶丟出，且乙○○與甲○○二人於警訊中經採尿送驗結果，
    僅呈安非他命陽性反應，有私立中山醫學院附設孫中山先生紀念醫院藥物濫用檢
    驗中心之篩檢報告二紙在卷可稽，渠二人亦顯無持有海洛因之動機。雖被告於為
    警查獲時所採集之尿液經送驗結果亦無呈任何施用毒品之反應，有私立中山醫學
    院附設孫中山先生紀念醫院藥物濫用檢驗中心之篩檢報告一紙在卷可考，惟參諸
    前揭證人即現場警員林榮祥、伍長雄之證詞及證人甲○○、乙○○案發當時之乘
    座位置及精神狀況等情，足認警方當時確有在現場查得扣案之第一級毒品海洛因
    ，而第一級毒品海洛因價值不貲，路旁當不至隨地可拾得毒品，被告為警攔檢時
    既有拋擲物品之動作，業據證人伍長雄證述屬實，並經警往其丟擲方向搜尋後在
    現場查獲海洛因一包，其應係被告持有丟棄，應堪認定。而扣案之白色粉末一包
    經法務部調查局檢驗結果，確係毒品海洛因（淨重○‧三公克、包裝重○‧三公
    克），亦有該局鑑定通知書一紙在卷足稽，而被告丙○○堅決否認有施用第一級
    毒品海洛因之犯行，其於為警查獲後所採之尿液，經送驗結果，亦未呈嗎啡陽性
    反應，已如前述，是上開第一級毒品海洛因非屬被告持以施用之事實當無疑義。
    綜上，被告持有第一級毒品海洛因事證明確，犯行洵堪認定，應予依法論科。附
    卷可稽，事證明確，被告犯行應堪認定。
二、按海洛因為毒品危害防制條例第二條第二項第一款所稱之第一級毒品，是被告丙○○持有海洛因之行為，核係犯毒品危害防制條例第十一條第一項之持有第一級
    毒品罪。又被告丙○○曾於民國七十九年間，因肅清煙毒條例案件，經本院以七
    十九年度易字第一三五六號判處有期徒刑二年，緩刑四年，嗣經減為有期徒刑一
    年四月，復於八十年間，因施用毒品案件，分別判處有期徒刑五月、三年，經合
    併定應執行刑為有期徒刑三年二月確定，而將前述緩刑撤銷，應執行有期徒刑四
    年六月，又於八十三年間，復因肅清煙毒條例案件，經本院以八十三年度訴字第
    二六三九號判處有期徒刑三年六月確定，嗣於八十八年五月二十九日因縮短刑期
    假釋期滿而執行完畢，有臺灣臺中地方法院檢察署刑案資料查註紀錄表及本院被
    告全國前案紀錄表各一紙在卷可稽，其於有期徒刑執行完畢後，五年以內再犯有
    期徒刑以上之本罪，應依累犯之規定，加重其刑。爰審酌被告犯罪後之態度圖飾
    狡辯等一切情狀，量處如主文所示之刑，並諭知易科罰金之折算標準。扣案海洛
    因一包（淨重０．三公克，包裝重０．三公克），應依毒品危害防制條例第十八
    條第一項前段之規定諭知沒收銷燬之。
據上論斷，應依刑事訴訟法第二百九十九條第一項前段，毒品危害防制條例第十一條
第一項、第十八條第一項前段，刑法第十一條前段、第四十七條、第四十一條，罰金
罰鍰提高標準條例第二條，判決如主文。
本案經檢察官林忠義到庭執行職務。
中      華      民      國    八十九    年     十一     月    二十四    日
                                臺灣臺中地方法院刑事第四庭
                                          法  官  許 月 馨
右正本證明與原本無異。
如不服本判決，應於判決送達後十日內向本院提出上訴狀，上訴於臺灣高等法院臺中
分院( 須附繕本 )。
                                          書記官
中      華      民      國    八十九    年     十一     月    二十四    日
附錄本案所犯法條全文：
毒品危害防制條例第十一條
持有第一級毒品者，處三年以下有期徒刑、拘役或新台幣五萬元以下罰金。
持有第二級毒品者，處二年以下有期徒刑、拘役或新台幣三萬元以下罰金。
持有專供製造或施用毒品之器具者，處一年以下有期徒刑、拘役或新台幣一萬元以下
罰金。


司法院資訊處製作；財團法人民間司法改革基金會備份。
